臺灣新北地方法院刑事判決
111年度簡上字第218號
上  訴  人
即  被  告  孫羽廷


上列上訴人即被告因妨害自由案件，不服本院於民國111年5月12
日所為111年度簡字第1326號第一審刑事簡易判決（聲請簡易判
決處刑書案號：110年度偵字第39290號），提起上訴，本院管轄
之第二審合議庭判決如下：
    主  文
上訴駁回。
孫羽廷緩刑貳年，緩刑期間付保護管束，並應於本判決確定後壹
年內完成肆小時之法治教育課程。
    事實及理由
一、本案經本院審理結果，認第一審以被告孫羽廷係犯刑法第30
    5條恐嚇危害安全罪，處拘役15日，如易科罰金，以新臺幣1
    ,000元折算1日，認事用法及量刑均無不當，應予維持，並
    引用第一審判決書記載之事實、證據及理由（如附件）。
二、被告上訴意旨略以：我固然有打電話給告訴人翁瑋新講過聲
    請簡易判決處刑書犯罪事實欄所載的這些話，但是我跟告訴
    人有裝潢金錢債務糾紛，告訴人在通話過程中刻意挑釁，我
    被激怒才會在情緒激動下口出不理性言語，我不可能有認識
    黑道去做這些事情，告訴人心生畏懼實乃無稽之談云云。
三、駁回上訴之說明：
　㈠按恐嚇罪，所稱以加害生命、身體、自由、名譽、財產之事
    ，恐嚇他人者，係指以使人生畏怖心為目的，而通知將加惡
    害之旨於被害人而言（最高法院52年台上字第751號判決意
    旨參照）。又刑法第305條恐嚇危害安全罪之構成要件，於
    行為人主觀意圖上，只要行為人對於惡害之內容具有認識，
    即得謂有恐嚇之故意，至行為人對於惡害實際發生之可能性
    ，有無實現惡害之意思及其最終之目的或動機何在，均在所
    不問。
　㈡經查，被告於民國110年3月7日下午4時43分許，透過通訊軟
    體LINE之通話功能向告訴人恫稱「你不走，我找黑道把你弄
    走，要不要我找天道盟的把你弄走，…，我每天叫天道盟的
    去堵你，要不要試試看，叫你搬你不搬，你要賴到什麼時候
    ，沒關係，我黑道熟的很，你要不要搬？」、「我就帶黑道
    進去把你的東西打爛」、「我就找人進去打」、「等著黑道
    來找你啦，看你是要被打斷手還是被打斷腳，你自己選啦，
    你自己選啦，還是把你老二都打斷」、「我今天花錢找黑道
    弄你都可以，怎麼樣」等語，為被告所不爭執，並經臺灣新
    北地方檢察署及本院當庭勘驗確認無訛，此有勘驗報告及勘
    驗筆錄在卷可稽（見偵字卷第28至35頁，簡上字卷第39至40
    頁），依社會一般通念及客觀經驗法則判斷，上開言語已足
    令一般人感覺身體、自由及財產之安全受威脅；且證人即告
    訴人於偵訊及本院審理時均證稱：因被告上開言詞而心生畏
    懼等語（見偵字卷第40頁反面，本院簡上字卷第118至120頁
    ），是被告上開所為已屬加害身體、自由及財產之惡害通知
    ，並達足使人心生畏怖之程度，至為明確。而被告雖執前詞
    提起上訴，但此僅為被告行為之動機，又被告是否會尋求黑
    道遂行其恐嚇之內容，依前段說明，亦與被告前揭恐嚇行為
    無關，均無從為被告有利之認定。
　㈢原審認定被告係犯刑法第305條之恐嚇危害安全罪，於量刑時
    審酌被告因與告訴人有金錢糾紛，即撥打電話以上開言語恫
    嚇告訴人，造成其心生畏懼，兼衡其無前科紀錄、素行尚可
    、智識程度為五專畢業、自陳業商、家庭經濟狀況小康，及
    於偵查中坦認犯行之犯後態度等一切情狀，量處拘役15日，
    並諭知易科罰金折算標準，已就刑法第57條規定詳為審酌，
    未逾越法定刑度，亦無濫用自由裁量之權限，並無明顯失當
    或不合比例原則之處。綜上所述，原判決之認事用法核無違
    誤，量刑亦屬妥適。被告上訴指摘原判決為不當，為無理由
    ，應予駁回。
　㈣又被告上訴否認犯罪，堅稱其無罪之犯後態度，雖與原審不
    同，惟因檢察官並未上訴，而有不利益變更禁止原則之適用
    ，附此敘明。
四、諭知緩刑之說明：
　㈠按行為經法院評價為不法之犯罪行為，且為刑罰科處之宣告
    後，究應否加以執行，乃刑罰如何實現之問題。依現代刑法
    之觀念，在刑罰制裁之實現上，宜採取多元而有彈性之因應
    方式，除經斟酌再三，認確無教化之可能，應予隔離之外，
    對於有教化、改善可能者，其刑罰執行與否，則應視刑罰對
    於行為人之作用而定。倘認有以監禁或治療謀求改善之必要
    ，固須依其應受威嚇與矯治之程度，而分別施以不同之改善
    措施（入監服刑或在矯治機關接受治療）；反之，如認行為
    人對於社會規範之認知並無重大偏離，行為控制能力亦無異
    常，僅因偶發、初犯或過失犯罪，刑罰對其效用不大，祇須
    為刑罰宣示之警示作用，即為已足，此時即非不得緩其刑之
    執行，並藉違反緩刑規定將入監執行之心理強制作用，謀求
    行為人自發性之改善更新。而行為人是否有改善之可能性或
    執行之必要性，固係由法院為綜合之審酌考量，並就審酌考
    量所得而為預測性之判斷，但當有客觀情狀顯示預測有誤時
    ，亦非全無補救之道，法院仍得在一定之條件下，撤銷緩刑
    （參刑法第75條、75條之1），使行為人執行其應執行之刑
    ，以符正義（最高法院106年度台上字第2710號判決意旨參
    照）。又所宣告之刑是否有可認為以暫不執行刑罰為適當之
    情形，尚非以有無與被害人和解為必要因素，倘考量其他因
    素，而不予緩刑宣告，亦屬法院得依法裁量之職權（最高法
    院111年度台上字第2484、2494、2495、2496號判決意旨參
    照）。
　㈡查被告未曾因故意犯罪受有期徒刑以上刑之宣告，此有被告
    之臺灣高等法院被告前案紀錄表可憑，可知其素行尚可。本
    院考量被告因一時失慮致罹刑典，行為固有可議，然被告為
    告訴人胞兄之女友，本案因房屋裝潢之金錢糾紛而起，而該
    房屋因告訴人積欠債務而遭資產管理公司處分，業據告訴人
    自承在卷（見簡上字卷第127頁），告訴人目前已無居住在
    該房屋，堪認本案尚屬偶發事件，刑罰對被告效用有限，只
    須為刑罰宣示之警示作用應已足夠。本院斟酌被告與告訴人
    雖未達成和解，但依被告犯罪情節及所生損害程度，原審判
    決判處拘役15日，應足使其心生警惕而無再犯之虞，乃認對
    其宣告之刑以暫不執行為適當，爰依刑法第74條第1項第1款
    規定，宣告緩刑2年，以啟自新。
　㈢又本院審酌被告係因法治觀念薄弱，致為本案恐嚇危害安全
    犯行，為確保其建立正確之法治觀念，以防再犯，認除上揭
    緩刑宣告外，另有課予一定負擔以防其再犯之必要，爰併依
    刑法第74條第2項第8款之規定，命被告遵守如主文所示預防
    再犯之必要命令，亦即於本判決確定後1年內接受法治教育
    課程4小時，並依刑法第93條第1項第2款規定，諭知於緩刑
    期間付保護管束，以期符合本案緩刑之目的。嗣被告如有違
    反上開負擔，且情節重大者，得依刑法第75條之1第1項第4
    款之規定，撤銷其緩刑之宣告而執行本案宣告刑，併此敘明
    。
據上論斷，依刑事訴訟法第455條之1第1項、第3項、第373條、
第368條，刑法第74條第1項第1款、第2項第8款、第93條第1項第
2款，判決如主文。
本案經檢察官林涵慧偵查後聲請簡易判決處刑，經檢察官朱曉群
、陳姵伊到庭執行公訴。
中　　華　　民　　國　　111 　年　　10　　月　　12　　日
                  刑事第十庭  審判長法  官  連雅婷
　
                                    法  官  黃園舒
　
                                    法  官  陳宏璋
上列正本證明與原本無異。
不得上訴。
                                    書記官  許維倫　　　
中　　華　　民　　國　　111 　年　　10　　月　　25　　日
附件：
臺灣新北地方法院刑事簡易判決
111年度簡字第1326號
聲  請  人  臺灣新北地方檢察署檢察官
被      告  孫羽廷　
                    
　　　　　　　　　　
上列被告因妨害自由案件，經檢察官聲請以簡易判決處刑（110
年度偵字第39290號），本院判決如下：                   
    主  文
孫羽廷犯恐嚇危害安全罪，處拘役拾伍日，如易科罰金，以新臺
幣壹仟元折算壹日。
    事實及理由
一、本案犯罪事實、證據及應適用法條，均引用如附件檢察官聲
    請簡易判決處刑書之記載。
二、爰以行為人之責任為基礎，審酌被告因與告訴人有金錢糾紛
    ，即撥打電話以言語恫嚇告訴人，造成其心生畏懼，實應譴
    責，兼衡其無前科紀錄、素行尚可(有其前案紀錄表在卷可
    憑)、智識程度為五專畢業（依個人戶籍資料所載）、自陳
    業商、家庭經濟狀況小康，及於偵查中坦認犯行之犯後態度
    等一切情狀，量處如主文所示之刑，並諭知易科罰金之折算
    標準，以資懲儆。
三、依刑事訴訟法第449條第1項、第3項、第454條第2項，刑法
    第305條、第41條第1項前段，刑法施行法第1條之1第1項，
    逕以簡易判決處如主文所示之刑。
四、如不服本判決，應於判決送達後20日內，向本庭提出上訴狀
    ，上訴於本院第二審合議庭（須附繕本）。
本案經檢察官林涵慧聲請以簡易判決處刑。
中　　華　　民　　國　　111 　年　　5 　　月　　12　　日
                  刑事第二十六庭  法　官  朱學瑛
附件
臺灣新北地方檢察署檢察官聲請簡易判決處刑書　
                                    110年度偵字第39290號
    被      告  孫羽廷　
　　　　　　　　　　　　
　　　　　　　　　　　　
上列被告因妨害自由案件，業經偵查終結，認為宜聲請以簡易判
決處刑，茲將犯罪事實及證據並所犯法條分敘如下：　
　　　　  犯罪事實
一、孫羽廷係翁瑋新之兄翁兆甫之女友。孫羽廷與翁瑋新因址設
    新北市○○區○○路000號4樓房屋之產權發生糾紛，詎其竟基於
    恐嚇危害安全罪之犯意，於民國110年3月7日16時43分許，
    以通訊軟體LINE之通話功能撥打電話予翁瑋新以「我一樣拆
    走，不然我就把東西打爛」、「你不走，我找黑道把你弄走
    ，要不要我找天道盟的把你弄走，你家住哪，你不走，我找
    人來把你弄走，我每天叫天道盟的去堵你，要不要試試看，
    叫你搬你不搬，你要賴到什麼時候，沒關係，我黑道熟的很
    ，你要不要搬？」、「沒關係，我就帶黑道進去把你的東西
    打爛，那些都是我的傢俱，我同意打爛啦，沒關係，我就帶
    黑道進來」、「我就找人進去打」、「等著黑道來找你啦，
    看你是要被打斷手還是被打斷腳，你自己選啦，你自己選啦
    ，還是把你老二都打斷」、「我今天花錢找黑道弄你都可以
    ，怎麼樣」等加害身體、自由、財產之事恫嚇翁瑋新，致翁
    瑋新心生畏懼致生危害於安全。
二、案經翁瑋新訴由新北市政府警察局三重分局報告偵辦。　　
　　　　證據並所犯法條
一、前揭犯罪事實，業據被告孫羽廷於偵查中坦承不諱，核與證
    人即告訴人翁瑋新於警詢時及偵查中之證述相符，並有告訴
    人與被告之LINE對話紀錄截圖、本署檢察官111年2月15日勘
    驗筆錄各1紙、錄音檔光碟1片存卷可參，被告犯嫌已堪認定
    。
二、所犯法條：被告所為，係犯刑法第305 條恐嚇危害安全罪嫌
    。
三、依刑事訴訟法第451條第1項聲請逕以簡易判決處刑。
　　此　致
臺灣新北地方法院
中　　華　　民　　國　 111　　年　　2 　　月　　15　　日
　　　　　　　　　　　　　　　檢　察　官  林涵慧